【裁判字號】    91,上易,1819
【裁判日期】    920130
【裁判案由】    恐嚇等
【裁判全文】
臺灣高等法院高雄分院刑事判決          九十一年度上易字第一八一九號
    上  訴  人  台灣高雄地方法院檢察署檢察官
    被      告  甲○○  男( .
右上訴人因被告恐嚇等案件，不服臺灣高雄地方法院九十一年度易字第一五九八號中
華民國九十一年十月八日第一審判決（起訴案號：臺灣高雄地方法院檢察署九十年度
偵字第一三五三六、一七一三一、二０一四六號、九十一年度偵字第二八二一、二八
二三號），提起上訴，本院判決如左：
      主      文
原判決關於甲○○公然侮辱部分撤銷。
甲○○公然侮辱人，處拘役貳拾日，如易科罰金，以佰元折算壹日。
其他上訴駁回。
      事      實
一、甲○○平日駕駛車牌ＹＷ－八０二號營業小客車，在高雄市小港區之小港國際機
    場國際線入境大廳前違規攬客維生，於民國（下同）九十年八月四日下午二時十
    分許，因不滿先前受內政部警政署航空警察局高雄分局警員丙○○之嚴加取締，
    致其無法再違規招攬旅客，而至高雄小港國際機場國內線租賃車聯合櫃前之公
    眾得出入場所，向在該處工作之丙○○妻子乙○○，公然以「丙○○是大變態」
    等語侮辱丙○○。
二、案由丙○○訴經內政部警政署航空警察局高雄分局移送臺灣高雄地方法院檢察署
    檢察官偵查起訴。
      理      由
一、被告甲○○未於審理期日到庭，依其先前之供述，否認有前開犯行，辯稱：九十
    年八月四日下午二時許，伊並未到小港機場國內線乙○○工作之櫃前云云。
二、惟查，被告之前開公然侮辱丙○○之行為，已據告訴人丙○○指訴綦詳，並據證
    人即丙○○之妻乙○○證述無訛。另證人即同在小港機場國內線租賃車聯合櫃
    服務之林靖琴、黃美華於警訊時，亦均證稱：被告於九十年八月四日下午二時許
    ，確有在聯合櫃前，大聲咆哮「丙○○是大變態」等語。被告如未對丙○○有
    公然侮辱之行為，應係相安無事，丙○○要無為此指訴，而乙○○、林靖琴、黃
    美華亦出而指證之理。至證人林靖琴、黃美華嗣後證稱：當時被告在櫃前，講
    話很大聲，講話內容已忘記云云。林靖琴、黃美華係於案發當日下午五時四十分
    及下午二時五十八分至航警局高雄分局應訊，此有警訊筆錄可稽，斯時距案發時
   相近，記憶猶新，其證言應堪採信。嗣後所證，顯係有所顧忌，不足為被告有利
    之認定。綜上所，本案事證已臻明確，被告所辯，顯係卸責之詞，殊無足採，
    其犯行洵堪認定。
三、查被告在公眾得出入之場所，公然指稱「丙○○是大變態」，自係有侮辱丙○○
    名譽之犯意，核其所為，係犯刑法第三百零九條第一項之公然侮辱罪。
四、原審諭知被告此部分無罪判決，尚有未洽。檢察官上訴意旨指摘原判決此部分不
    當，為有理由，自應將之撤銷改判。爰審酌被告為違規攬客受取締，而公然侮辱
    人，執行公務之員警，無視公權力，犯罪後飾詞卸責，未見悔意等一切情狀，量
    處如主文所示之刑，並諭知易科罰金之折算標準。
五、公訴意旨另以：被告甲○○於九十年八月四日下午二時十分許，在高雄小港機場
    國內線租賃車聯合櫃前，對在該處工作之丙○○妻子乙○○恐嚇稱「要讓你們
    夫妻好看，我知道你們住那邊，你們給我小心一點」等語，致使乙○○心生畏懼
    ；因認被告涉犯刑法第三百零五條之恐嚇危害安全罪嫌。公訴人認被告有恐嚇犯
    行，無非以告訴人乙○○及丙○○之指訴及證人林靖琴、黃美華之證言為其論據
    。惟查，(一)被告否認有恐嚇犯行，(二)告訴人之指訴，係以使被告受刑事追訴為目
    的，其指訴自必需有其他佐證，方足以認定其指訴與事實相符，不能僅以其指訴
    而認定被告犯罪；(三)證人林靖琴及黃美華於警訊時，僅證稱「被告大聲說丙○○
    是大變態」，並未提及被告有恐嚇之言詞。林靖琴及黃美華於審理中又證稱不記
    得被告講話之內容等語。是公訴意旨指被告有恐嚇犯行，僅憑告訴人之指訴，並
    無其他佐證，可認定告訴人之指訴與事實相符。此外，又查無其他證據可資審酌
    ，顯屬不能證明被告有此部分犯罪，原審就此部分為被告無罪之判決，並無不當
    。檢察官上訴意旨仍執陳詞指摘原判決此部分不當，為無理由，應予駁回。
六、被告經合法傳喚，無正當理由不到庭，爰不待其陳述，逕行判決。
據上論斷，應依刑事訴訟法第三百七十一條、第三百六十八條、第三百六十九條第一
項前段、第三百六十四條、第二百九十九條第一項前段、刑法第三百零九條第一項、
第四十一條第一項，罰金罰鍰提高標準條例第一條前段、第二條，判決如主文。
本案經檢察官張其主到庭執行職務。
中    華    民    國     九十二     年       一       月      三十      日
                              臺灣高等法院高雄分院刑事第五庭
                         審判長法官  吳水木
                                        法官  趙文淵
                                        法官  洪慶鐘
右正本證明與原本無異。
不得上訴。
                                      書記官  彭筱瑗
中    華    民    國     九十二     年       二       月        七      日
附錄：本判決論罪科刑法條：
刑法第三百零九條第一項
公然侮辱人者，處拘役或三百元以下罰金。
                                                                        Ｋ


司法院資訊處製作；財團法人民間司法改革基金會備份。
